臺灣高等法院刑事判決
110年度上訴字第845號
上  訴  人  
即  被  告  黃彥洲  
選任辯護人  陳佳雯律師
            袁啟恩律師
            馬在勤律師
上  訴  人  
即  被  告  羅玉昇  
選任辯護人  黃仕翰律師
            陳俊翔律師
上  訴  人  
即  被  告  吳觀淨  
上列上訴人等因個人資料保護法等案件，不服臺灣臺北地方法院
105年度訴字第250號，中華民國109年12月17日第一審判決（起
訴案號：臺灣臺北地方檢察署104年度調偵字第611號、104年度
調偵字第612號、104年度調偵字第613號、104年度調偵字第614
號），提起上訴，本院判決如下：
    主  文
原判決撤銷。
ａ○○犯如附表四所示之罪，各處如附表四「罪名及宣告刑」欄所
示之刑。應執行有期徒刑貳年，如易科罰金，以新臺幣壹仟元折
算壹日。緩刑伍年，緩刑期間付保護管束，應於本判決確定之日
起參年內，向公庫支付新臺幣壹拾捌萬元及向指定之政府機關、
政府機構、行政法人、社區或其他符合公益目的之機構或團體提
供壹佰捌拾小時之義務勞務，及接受法治教育貳場次。
甲丁○○犯如附表四所示之罪，各處如附表四「罪名及宣告刑」欄
所示之刑。應執行有期徒刑壹年捌月，如易科罰金，以新臺幣壹
仟元折算壹日。緩刑伍年，緩刑期間付保護管束，應於本判決確
定之日起參年內，向公庫支付新臺幣拾萬元及向指定之政府機關
、政府機構、行政法人、社區或其他符合公益目的之機構或團體
提供壹佰貳拾小時之義務勞務，及接受法治教育貳場次
。寅○○犯如附表四所示之罪，各處如附表四「罪名及宣告刑」欄
所示之刑。應執行有期徒刑柒月，如易科罰金，以新臺幣壹仟元
折算壹日。緩刑參年，緩刑期間付保護管束，應於本判決確定之
日起參年內，向公庫支付新臺幣伍萬元及向指定之政府機關、政
府機構、行政法人、社區或其他符合公益目的之機構或團體提供
捌拾小時之義務勞務，及接受法治教育貳場次
。如附表一編號一至十四、十七至七十九「經偽造之文書」欄所
示文書上如「偽造之署押」欄之偽造署名共柒拾柒枚、如附表二
「經偽造之文書」欄所示文書上如「偽造之署押或印文」欄之偽
造署名共壹佰貳拾柒枚及偽造印文共捌枚、扣案如附表五所示之
物，均沒收。　　　
　    事  
實一、ａ○○、黃○○（業經原審論處罪刑確定）均任職於行動電話
    通訊行，其等明知未經他人之同意或授權，不得冒用他人之
    名義及於蒐集他人個人資料之特定目的必要範圍外，利用上
    開資料另向電信業者申辦預付卡通訊門號（下稱預付卡）。
    因ａ○○於民國101年5月間在臺北市西門町地區得知某真實姓
    名年籍不詳之成年男子欲高價收購人頭預付卡轉售予酒店小
    姐等人使用後，乃於同年6、7月間某時，告知黃○○得利用其
    當時任職臺北市○○區○○路○○段○○號凱富通訊行內顧客先前留
    存於通訊行內之雙證件影本等個人資料，冒顧客名義另向台
    灣大哥大股份有限公司（下稱台哥大公司）直營門市申辦預
    付卡以轉售獲利，黃○○應允，其等竟共同基於行使偽造私文
    書、違法利用個人資料及詐欺取財之犯意聯絡，推由黃○○於
    101年9月至102年3月間，先後將通訊行所留存如附表一「名
    義人」欄所示Ｌ○○等79人「經冒用之證件」欄所示證件影本
    ，以通訊軟體傳輸予當時擔任臺北市○○區○○街○○號台哥大公
    司通化街直營門市副店長之甲丁○○，甲丁○○可預見申辦預付
    卡如非依正常申辦程序即本人親持雙證件正本申辦，且經受
    理人員向本人確認身分及申辦意願無誤者，極有可能為第三
    人冒用他人名義偽造申辦資料而盜辦，其為求達成受理申辦
    之一定業績量，仍基於盜辦預付卡亦不違反其本意之不確定
    故意，與黃○○共同基於行使偽造私文書、違法利用個人資料
    及詐欺取財之犯意聯絡，推由黃○○或甲丁○○使用上開個人資
    料偽填如附表一「經偽造之文書」欄所示之預付卡申請書及
    偽簽各名義人簽名（偽填情形詳如附表一「偽造人」欄所示
    ），並附貼其等雙證件影本，虛偽表示其等欲申辦預付卡之
    意旨，再推由甲丁○○先後持向上開台哥大公司直營門市申辦
    預付卡而行使（申辦時間如附表一所示），使台哥大公司承
    辦人員陷於錯誤而同意申辦並交付如附表一「申辦之門號及
    其SIM卡」欄所示之預付卡SIM卡，嗣由黃○○以每門號新臺幣
    （下同）500元之價格出售ａ○○，再由ａ○○以每門號1,200元之
    價格全數轉售予某真實姓名年籍不詳之成年男子，足生損害
    於Ｌ○○等79人及台哥大公司管理電信門號
之正確性。二、寅○○、ａ○○、黃○○均任職於行動電話通訊行，黃
    瑋鉉亦曾從事上開行業，其等均明知未經他人之同意或授權
    ，不得冒用他人之名義及於蒐集他人個人資料之特定目的必
    要範圍外，利用上開資料另向電信業者申辦通訊門號及手機
    ，竟與真實姓名年籍不詳，綽號「小詹」之成年男子共同基
    於行使偽造私文書、違法利用個人資料及詐欺取財之
犯意聯絡：　㈠由「小詹」以不詳方式取得如附表二「名義人」
    欄所示Ｙ○○等8人「經冒用之證件」欄之證件影本，推由寅○○
    或黃瑋鉉（業經原審論處罪刑確定）使用上開個人資料，偽
    填如附表二「經偽造之文書」欄所示中華電信股份有限公司
    （下稱中華電信公司）之門號申請文件及偽簽各名義人簽名
    ，及偽造Ｃ○○之印文（附表二編號7），並附貼其等上開證件
    影本，虛偽表示Ｙ○○等8人欲申請中華電信門號之意旨，再由
    黃瑋鉉持向新北市○○區○○路○○號中華電信公司南勢角服務中
    心申辦，致該公司人員陷於錯誤而同意申辦並交付如附表二
    「申辦之門號SIM卡及手機」欄所示之中華電信公司門號SIM
    卡，足生損害於Ｙ○○等8人及中華電信公司管理電信門號
之正確性。　㈡續由寅○○、「小詹」或黃瑋鉉用上開個人資料偽
    填如附表二「經偽造之文書」欄所示台哥大公司之門號申請
    文件、偽簽如附表二編號1至6、8名義人之簽名及蓋用Ｃ○○遭
    偽造之印章（如附表二編號7所示），並附貼各該名義人證
    件影本，虛偽表示Ｙ○○等8人欲申請通信門號攜碼服務（即將
    中華電信公司上開門號轉入台哥大公司繼續使用）及月租型
    0元手機優惠方案之意旨，且就如附表二編號1至7所示文件
    於代理人簽章欄偽簽「丑○○」之簽名，虛偽表示丑○○受Ｙ○○
    等7人委託代辦
之意旨後：　⒈附表二編號1至7部分由黃瑋鉉將上開申請文件及
    證件影本交予寅○○，寅○○復交予ａ○○，ａ○○再交予黃○○，推由
    黃○○交予甲丁○○，甲丁○○可預見申辦通訊門號如非依正常申
    辦程序即本人及代辦人親持雙證件正本申辦且經受理人員向
    本人及代辦人確認身分及申辦意願無誤者，極有可能為第三
    人冒用他人名義偽造申辦資料而盜辦之情形，其為求達成受
    理申辦之一定業績量，仍基於盜辦門號及手機亦不違反其本
    意之不確定故意，而與黃○○共同基於行使偽造私文書、違法
    利用個人資料及詐欺取財之犯意聯絡，由甲丁○○持向台哥大
    公司通化街直營門市申辦而行使，使該公司承辦人員陷於錯
    誤而同意申辦並交付如附表二編號1至7「申辦之門號SIM卡
    及手機」欄所示之台哥大公司門號SIM卡及iPhone5手機，足
    生損害於Ｙ○○等7人、丑○○及台哥大公司管理電
信門號之正確性。　⒉附表二編號8部分則由黃瑋鉉將上開申請文
    件及證件影本交予寅○○，寅○○復交予ａ○○，ａ○○再交予黃○○，
    推由黃○○持向臺北市○○區○○路○○段○○號台哥大公司復興南直
    營門市申辦而行使，使承辦人員邱郁婷陷於錯誤而同意申辦
    並交付如附表二編號8「申辦之門號SIM卡及手機」欄所示之
    台哥大公司門號SIM卡及iPhone5手機，足生損害於辛○○及台
    哥大公司管理電
信門號之正確性。    理
  由壹、程序
部分     按被告以外之人於審判外之陳述，雖不符刑事訴訟法
    第159條之1至第159條之4之規定，而經當事人於審判程序同
    意作為證據，法院審酌該言詞陳述或書面陳述作成時之情況
    ，認為適當者，亦得為證據，刑事訴訟法第159條之5第1項
    定有明文。查本案判決以下所引用被告以外之人於審判外之
    言詞或書面陳述，對上訴人即被告ａ○○、甲丁○○及寅○○而言
    ，性質上屬傳聞證據者，公訴人、被告三人及其等辯護人均
    於本院準備程序表示同意具有證據能力（見本院卷一第229
    至236頁），迄本院審理程序終結時，亦均未爭執，本院審
    酌上開證據資料作成時之情況，尚無違法取證或不當之情形
    ，復均與本案之待證事實間具有相當之關聯性，以之作為證
    據應屬適當，揆諸上開規定，應認均具有證據能力。又本案
    認定事實之其餘非供述證據，並無證據證明係公務員違背法
    定程式所取得，依同法第158條之4反面解釋，亦均有證
據能力，合先敘明。貳、本院認定犯罪事實之證據
及理由 
;一、事實欄部分　　訊據被告ａ○○對於事實欄一所示之犯行坦
    承不諱（見本院卷一第398頁）；被告甲丁○○則坦承有經辦
    前揭預付卡申辦事宜有疏失，但未參與牟利之行為，辯稱係
    受黃○○所欺騙，誤以為本案預付卡申辦件都是他的客人本人
    確定要申辦，並未有參與犯罪合意或行為分擔，也未因此
獲得利益等語。經查：　㈠被告甲丁○○經手申辦預付卡之事實　　黃○○於前揭時間蒐集並取得如附表
    一所示被害人Ｌ○○等79人上開證件影本後，陸續以通訊軟體
    傳輸予被告甲丁○○，經被告甲丁○○核對、確認其等均未曾申
    辦台哥大公司預付卡而符合申辦資格後，分由被告黃○○或甲
    丁○○填寫上開預付卡申請書及簽署其等簽名，並附貼其等上
    開證件影本後，先後由被告甲丁○○持向上開台哥大公司直營
    門市申辦而行使，使該公司承辦人員陷於錯誤而同意申辦並
    交付上開預付卡SIM卡，被告佳宏再以前揭價格將之出售被
    告ａ○○，被告ａ○○復以前揭價格轉售予某真實姓名年籍不詳之
    成年男子等情，業據被告甲丁○○、ａ○○於原審院審理時坦認
    無誤（原審訴卷三第120頁），核與證人即各該被害人於偵
    查中之證述情節相符（卷證出處詳如附表一），且有台哥大
    公司函覆之上開預付卡申請書暨證件影本、門號基本資料查
    詢在卷可佐（卷證出處詳如附表一），又如附表編號一所示
    各申辦名義人，並未授權他人辦理申請本案預付卡門號，亦
    據其等於偵查中證述明確（
卷證出處詳如附表一），均堪認定。　㈡被
告ａ○○與黃○○意圖營利之合意　　  同案被告黃○○於偵查、原審
    準備程序時陳稱及原審審理時以證人身分證稱：預付卡部分
    是因為我當時剛轉職進入通訊行，跟被告ａ○○討論有無多餘
    的收入可以賺，被告ａ○○就跟我說可以用客戶原本留在通訊
    行的證件影本去辦預付卡，因為預付卡是一次性門號，沒有
    合約及違約金問題，申辦費也是我們自己出，所以客戶不會
    知道，叫我依他的方式蒐集客戶資料跟身分證件，再拿去給
    直營門市辦預付卡，他答應我1張會用500元跟我收購，也給
    我每張的申辦費345元，外面有酒店等特定客群需要預付卡
    門號，外面炒到1張可以賣1,200元以上，如果被害人發現，
    就說這是之前在通訊行辦0元手機方案的附約，申請書是我
    偽造的，但是是被告ａ○○叫我這樣做的，他叫我在申請書的
    申請人簽章欄位簽名等語明確（見102偵20372卷一第48頁，
    原審訴卷二第53頁反面、卷三第426、430頁），且被告ａ○○
    亦於偵查中自承：跟我買預付卡的人說這些預付卡是要賣給
    酒店小姐使用，都是用高於市價4倍的價錢跟我買，他們都
    是從事一些比較不能見光的行為，所以不能以本身的門號聯
    繫，必須向我買人頭卡使用，我才會在在101年6、7月間跟
    被告黃○○說外面有在收購人頭預付卡這個賺錢門路，我知道
    這些預付卡是盜辦的人頭卡，我知道沒有經過被害人同意，
    這部分我要認罪等語（見102偵20372卷一第10至12頁、卷三
    第4頁反面至第5頁），足信被告ａ○○確具違法利用個人資料
    而行使偽造申辦文件、盜辦預付卡獲利之犯意及認知，事前
    即與被告黃○○謀定，而推由被告黃○○交由直營門市之被告甲
    丁○○盜辦如附表一所示之
預付卡，取得後再將之變賣獲利無訛。　㈢被告甲丁○○具有利
用個人資料及盜辦預付卡之不確定故意　　  再台哥大公司預付
    卡門號之申租作業規範，須審核用戶雙證件正本，確認申請
    人身分無誤後，始能受理申辦，且需由用戶到店辦理，並未
    開放收取公司外部之通訊行轉件；該公司對於直營門市人員
    會發放業績月獎金，被告甲丁○○亦曾領取該業績獎金等情，
    業據台哥大公司函復在卷，有該公司109年10月7日法大字第
    109114956號函可證（見原審訴卷三第257頁）。被告甲丁○○
    亦於偵查中自承：辦預付卡要本人持雙證件正本來門市申請
    ，如果本人沒來，要代辦人持本人跟代辦人的雙證件正本給
    我們核對才能申辦，但被告黃○○是給我證件影本，而且如附
    表一編號38、68、69所示的預付卡申請書是我填寫的，其上
    簽名也是我因為便宜行事偽簽的，還有黃○○在102年3月交給
    我的20幾件預付卡申請件，也只有給我證件影本，我就便宜
    行事填寫簽名，另外如附表一編號70、77、78所示的申請書
    因為我把黃○○給我的資料遺失，所以申請書也是我填寫簽名
    的等語（見102偵20372卷一第99至100、141至142頁；102偵
    16669卷二第154頁反面、卷四第14頁反面）；且於原審準備
    程序供稱：案發當時我在台哥大公司通化街直營門市擔任副
    店長近1年等語（見原審訴卷三第119頁），及其所提與被告
    黃○○於案發前使用Whatsapp行動通訊軟體談論本案預付卡申
    辦事宜時，被告甲丁○○曾提及：「那有真的件嗎」、「剛剛
    那些預付卡都可以委託代辦嗎」、「你同事只能說  真屌」
    、「敢一直代辦  好屌」等語（見104調偵445卷第19頁），
    顯見被告甲丁○○身為台哥大公司直營門市副店長，明知黃○○
    所交付之大量本案預付卡申請文件，所備資料及申辦程序均
    違反該公司規定之申租作業規範，且未經查證名義人是否確
    實要申辦，對於極有可能為他人冒用名義人偽造申辦資料之
    盜辦件乙節有所預見，猶接受申辦門號，更為求儘速申辦完
    成而偽填及偽簽如附表一所示編號36至38、44至46、48至60
    、68至70、77至78部分申請書，自有若因此發生違法利用個
    人資料及
盜辦預付卡犯行亦不違背本意之不確
定故意甚明。　㈣被告甲丁○○所辯不足採信之理由　  被告甲丁○○雖辯稱不知黃○○所送之證件資料是未經當事人同意申辦云云，惟查：　⒈證人即
    同案被告黃○○於偵查中證述：我是直接將紙本的預付卡申請
    資料都交給甲丁○○，在轉交文件時可能有漏附身分證影本的
    情況，會用LINE傳身分證照片給甲丁○○。申辦預付卡過程中
    ，甲丁○○沒有問我為何代辦人不是我，申辦預付卡的申請資
    料，甲丁○○有在上面簽署申請人的名字，他會跟我要身分證
    資料，或是申請過程中申請書有毀損，必須要重新補申請書
    ，有時我貪一時方便，我會跟甲丁○○說我把身分證照片傳給
    你，申請書部分你幫我處理，甲丁○○也有答應說申請書部分
    會幫忙處理，他
有申請應該是有簽名等語（見原　審訴卷三第426至427頁）。　
    ⒉被告甲丁○○於警詢自承：被害人ｗ○○等3人所申辦之易付卡
    申請書上的簽名是我因為便宜行事而簽名的。黃○○有在電話
    中告知我，他會補齊被害人ｗ○○等3人親簽文件，但是都一直
    未如期補齊資料，而我因公司回件規範，必須在15天內將文
    件回送，所以我在追不到黃○○原答應給我的資料情況下，便
    宜行事代被害人ｗ○○等3人簽名並送件。黃○○並沒有告知我要
    取消文件。基本上黃○○不可能要向我取消，不然黃○○會向我
    拿預付卡取消申請書，申請門號或取消門號都需要本人親簽
    申請書。另外黃○○都不肯將申請書資料給我，更何況門號的
    取消一事等語（見102偵20372號卷一第141頁反面）；復於
    原審準備程序供承：黃○○確實有拿如起訴書所載之資料向我
    詢問該些申請人可否辦理預付卡，其後也有拿起訴書所載資
    料向我申辦預付卡，但是黃○○拿申請書給我時，全部申請書
    都已經簽好名，但是基本資料是空白，由我之後親手填寫，
    我收件填寫基本資料時，沒有逐一去電向申請人確認是否要
    申辦預付卡。我有因為申請書破損無法回送公司，我就拿空
    白的申請書，看著破損申請書上面的申請人個人資料，謄寫
    到新的申請書，並且簽申請人的名字，我簽申請人的簽名時
    ，沒有打電話向渠等確認可否幫他們簽名，完成後，我就持
    向公司申辦預付卡，申辦下來的預付卡我都交給黃○○。此部
    分我承認我有偽簽部分
申請人的簽名及製作部分申請書等語 （見原審訴卷三第120頁）
    。　⒊依證人黃○○於本院審理時之證述與被告甲丁○○原本不
    相識（見本院卷一第380頁），被告甲丁○○並無信任基礎之
    下，卻對於黃○○所提供申辦預付卡之個人資料，在未符合公
    司規定申辦所須文件時，要求黃○○補件未獲時，反而予以通
    融，並未聯絡申請人確認申請預約卡事宜，意即冒用名義自
    行填具申請書，自難謂被告甲丁○○無違法利用個人資料及盜
    辦預
付卡犯行之不確定故
意，被告甲丁○○上開所辨顯無足採。  　　二、事實欄部分　
    　　訊據被告ａ○○、寅○○對於事實欄二所示之犯行均坦承不
    諱（見本院卷一第395至396頁），被告甲丁○○雖坦承有經手
    前揭門號攜碼事宜，惟矢口否認有何違法利用個人資料、行
    使偽造私文書及詐欺取財犯行，被
告甲丁○○辯稱：黃○○把申請文件交給我時，有保證係合法申請辦
    件云云，經查：　⒈同案被告黃瑋鉉有將如附表二「經偽造
    之文書」欄所示業已填妥個人資料及簽署各該名義人簽名之
    中華電信公司門號申請文件及證件影本，持向中華電信公司
    南勢角門市申辦取得如附表二「申辦之門號SIM卡及手機」
    欄所示中華電信公司門號SIM卡後，附表二編號1至7所示部
    分由黃瑋鉉將業已填妥個人資料及簽署各該名義人、代理人
    簽名或已蓋用被害人Ｃ○○印章之攜碼申請文件及證件交予被
    告寅○○，被告寅○○復交予被告ａ○○，被告ａ○○再交予同案被告
    黃○○，推由黃○○交予被告甲丁○○持向台哥大公司通化街直營
    門市申辦，取得如附表二「申辦之門號SIM卡及手機」欄所
    示之台哥大公司門號SIM卡及iPhone5手機，附表二編號8部
    分則由黃瑋鉉將業已填妥個人資料及簽署被害人辛○○簽名之
    攜碼申請文件及證件交予被告寅○○，被告寅○○復交予被告ａ○○，被告ａ○○再交予黃○○，推由黃○○持向台哥大公司復興南直
    營門市人員申辦，取得如附表二「申辦之門號SIM卡及手機
    」欄所示之台哥大公司門號SIM卡及iPhone5手機等情，業據
    被告3人於原審審理時坦認無誤（見原審訴卷三第148、179
    至180頁），核與證人即各該被害人、中華電信公司南勢角
    服務中心人員謝瓊慧、台哥大公司復興南直營門市店長李貞
    儀、門市人員邱郁婷於偵查中之證述情節相符（被害人卷證
    出處詳如附表二，其餘證人見102偵20372卷二第92頁反面至
    93頁、103偵4758卷第36頁反面至37、85、60頁反面至61頁
    ），且有中華電信公司及台哥大公司函覆之上開申辦文件影
    本暨證件影本、門號基本資料查詢在卷可佐（卷證出處詳如
    附表二），又如附表編號二所示各申辦名義人，均未授權他
    人申辦本案中華電信公司門號、申請門號攜碼至台哥大公司
    及申辦手機，被害人丑○○亦未擔任如附表二編號1至7所示名
    義人之代理人而代為申辦門號攜碼至台哥大公司及申辦手機
    ，亦據其等於偵查中證述明確（卷證出處詳如附表二，丑○○
    部分見102偵16669卷三第76頁
反面至第77頁），
足認被告ａ○○、寅○○上開自白與事實相符，應可認定為真實。　⒉
    被告甲丁○○部分　⑴依台哥大公司月租型門號之申租作業規
    範，須審核用戶雙證件正本，確認申請人身分無誤後，始能
    受理申辦，且需由用戶到店辦理，並未開放收取外面通訊行
    轉件；該公司對於直營門市人員會發放業績月獎金，被告甲
    丁○○亦曾領取該業績獎金等情，業據台哥大公司函復在卷，
    已如前述，亦經台哥大公司營業管理處主任管理師王康華於
    警詢時證述無誤（見102偵24010卷一第100頁
反面至101頁），被告甲丁○○時任台哥大公司直營門市副店長之
    職，自應熟知上開規範。　⑵被告甲丁○○於警詢供承：行動
    電話申請書上申請人所留的聯絡電話是由我們向申請人詢問
    ，再由我們填寫。依公司規定是要打電話至申請人所留的聯
    絡電話確認申請，我沒撥打黃○○在申請書上所留的聯絡電話
    為00-00000000號及00-000000000等語（見102偵20372號卷
    一第99頁反面），復於警詢及偵查中自承：我後來覺得可疑
    就沒有讓黃○○再繼續申請預付卡，但我仍有讓他再繼續申請
    如附表二編號1至7所示之月租型門號，黃○○有說要再向對方
    確認再跟我說，當黃○○跟我說好了之後，我有再打被害人電
    話，但被害人都沒接，故後來我9件都送件了等語（見102偵
    20372卷一第99頁反面、102偵16669卷二第149頁反面），被
    告甲丁○○既未依公司規定查核，且明知黃○○所提供申請資料
    可疑，並且未聯繫上申請人，
卻仍將附表二編號1至7所示之被害人送件申請行動電話門號及手
    機。    ⑶復參以被告甲丁○○及其所提與黃○○於案發前使用W
    hatsapp行動通訊軟體談論如附表二編號6所示之被害人甲丙○○向被告甲丁○○之門市反應疑似遭盜辦門號乙事時，被告甲
    丁○○則稱：「我現在很怕這種件了」、「不然我怕那個丑○○
    的件會全部爆出來」等語（見102偵16669卷一第60頁），顯
    見被告甲丁○○明知黃○○所交付之本案攜碼月租型門號暨手機
    申請件，所備資料及申辦程序均違反該公司規定之申租作
業規範，且未經查證名義人是否確實要申辦，可預見極有可能為
    冒用名義人及代理人偽造申辦資料之盜辦件。　⑷綜上，被
    告甲丁○○主觀上有預見黃○○所送件可能為冒用他人名義及代
    理人之偽造申辦資料，客觀上未遵守公司查核規定，即使未
    聯繫上申請人仍接受申辦，自有若因此發生違法利用個人資
    料、行使偽造申辦文件、
及盜辦門號並詐取手機犯行亦不違背本意之不確定故意甚明，被
    告甲丁○○所辯前詞，僅係為求卸責，實難採信。三、共同正
    犯在主觀上須有共同犯罪之意思，客觀上須為共同犯罪行為
    之實行。所謂共同犯罪之意思，係指基於共同犯罪之認識，
    互相利用他方之行為以遂行犯罪目的之意思；共同正犯因有
    此意思之聯絡，其行為在法律上應作合一的觀察而為責任之
    共擔。至於共同正犯之意思聯絡，不以彼此間犯罪故意之態
    樣相同為必要，蓋刑法第13條第1項、第2項雖分別規定行為
    人對於構成犯罪之事實，明知並有意使其發生者，為故意；
    行為人對於構成犯罪之事實，預見其發生而其發生不違背其
    本意者，以故意論。前者為直接故意，後者為間接故意，惟
    不論「明知」或「預見」，僅認識程度之差別，間接故意應
    具備構成犯罪事實之認識，與直接故意並無不同。除犯罪構
    成事實以「明知」為要件，行為人須具有直接故意外，共同
    正犯對於構成犯罪事實既已「明知」或「預見」，其認識完
    全無缺，進而基此共同之認識「使其發生」或「容認其發生
    （不違背其本意）」，彼此間在意思上自得合而為一，形成
    犯罪意思之聯絡。故行為人分別基於直接故意與間接故意實
    行犯罪行為，自可成立共同正犯，且共同正犯之成立，只須
    具有犯意之聯絡及行為之分擔，既不問犯罪動機起於何人，
    亦不必每一階段犯行均經參與在犯意聯絡之範圍內，對於他
    共同正犯所實行之行為，亦應共同負責。本案犯罪事實一部
    分由黃○○利用其任職臺北市○○區○○路0段00號凱富通訊行，
    顧客先前留存於通訊行內之雙證件影本等個人資料，交由被
    告甲丁○○為衝業績冒用名義申請預付卡，復將申請到門號si
    m卡而轉交黃○○出售予被告ａ○○，ａ○○藉此再對外轉售牟利；
    犯罪事實二部分由「小詹」以不詳方式取得被害人證件影本
    及偽刻印章後，推由「小詹」、被告寅○○偽填及偽簽申請文
    件，由被告黃瑋鉉持以盜辦中華電信公司門號，再由「小詹
    」、寅○○或黃瑋鉉偽填、偽簽及偽蓋申請文件，由ａ○○交由
    黃○○將附表編號1至7交被告甲丁○○申辦或由黃○○直接將附表
    二編號
8部分向承辦人員行使，以達詐欺取財、盜辦電信門號及詐取手
    機之
共同目的
，被告三人間就
各該犯行自應共同負責。四、本案事證明確，被告三人上開犯行
    均堪認定，俱應依法論科。　參、論罪一、新舊法比較  ㈠
    被告三人行為後，個人資料保護法第41條雖於104年12月30
    日修正公布，並於105年3月15日施行生效，修正前原有2項
    ，其第1項為：「違反第6條第1項、第15條、第16條、第19
    條、第20條第1項規定，或中央目的事業主管機關依第32條
    限制國際傳輸之命令或處分，足生損害於他人者，處2年以
    下有期徒刑、拘役或科或併科新臺幣20萬元以下罰金。」（
    下稱舊法第1項），第2項係：「意圖營利犯前項之罪者，處
    5年以下有期徒刑，得併科新臺幣100萬元以下罰金。」（下
    稱舊法第2項），修正後則未分項，其規定為：「意圖為自
    己或第三人不法之利益或損害他人之利益，而違反第6條第1
    項、第15條、第16條、第19條、第20條第1項規定，或中央
    目的事業主管機關依第21條限制國際傳輸之命令或處分，足
    生損害於他人者，處5年以下有期徒刑，得併科新臺幣100萬
    元以下罰金。」（下稱新法）。經查，被告為取得電信門號
    （及詐取手機）而利用被害人姓名、出生年月日、國民身分
    證統一編號等個人資料冒用其等名義盜辦，實具有為自己不
    法之利益（營利意圖）或損害被害人利益之意圖，且非為增
    進公共利益等目的，不符合同法第20條第1項但書得於蒐集
    目的必要範圍外利用個人資料之例外狀況，則新法係以行為
    人意圖為自己或第三人不法之利益或損害他人之利益而違反
    第41條所列各該規定、命令或處分，足生損害於他人為要件
    ，與舊法第2項意圖營利而違反者之構成要件內容及法
定刑均相同而無實質變動，自無比較新舊法之問題，應逕適用現
    行法即修正後個人資料保護法第41條第2項之規定。  ㈡又被
    告三人行為後，刑法第339條第1項之規定業於103年6月18日
    修正公布施行，並自同年月20日生效，並增定同法第339 條
    之4關於三人以上詐欺取財之法定刑加重規定，是修正後刑
    法第339條第1項之法定刑提高罰金刑上限且增定刑度較重之
    刑法第339條之4規定，經比較
新舊法之結果
，應依刑法第2條第1項前段之規定，適用被告3人行為時即修正
    前之刑法第339條第1項規定處斷。二、法律適用  ㈠核被告ａ
    ○○、甲丁○○就附表一部分，均係犯個人資料保護法第41條之
    非公務機關未於蒐集特定目的必要範
圍內利用個人資料罪、修正前刑法第339條第1項之詐欺取財罪及
    刑法第216條、第210條之行使偽造私文書罪。　㈡被告寅○○
    、ａ○○就附表二部分；被告甲丁○○就附表二編號1至7部分，
    均係犯個人資料保護法第41條之非公務機關未於蒐集特定目
    的必要
範圍內利用個
人資料罪、修正前刑法第339條第1項之詐欺取財罪及刑法第216
    條、第210條之行使偽造私文書罪。　㈢共犯關係    查事實
    欄所示犯行部分，被告ａ○○與黃○○乃基於直接故意（確定故
    意），被告甲丁○○則基於間接故意（不確定故意），三人俱
    為共同正犯；事實欄所示犯行部分，被告寅○○、ａ○○與黃○○
    、黃瑋鉉、共犯「小詹」間，乃基於直接故意（確定故意）
    ，被告甲丁○○針對附表二編號1至7部分則基於間接故意（不
    確定故意），依前說明，仍可形成犯意聯
絡，其等就附表
二編號1至7部分並有行為分擔，應論以共同正犯；就附表二編號
    8部分，除甲丁○○外，俱應論以共同正犯。　　㈣罪數關係　
      ⒈被告三人偽造簽名、偽造印文為偽造本案申請文件私文
    書之部分行為，又前開偽造私文書之低度行為，應為行使偽
    造私文書之高度行為所吸收，均不另論罪。就事實欄所為
    冒用被害人名義先後偽造如附表二「經偽造之文書」欄所示
    私文書及先後冒辦詐取中華
電信公司、台哥大公司門號及手機，對於同一被害人主觀上係基
    於單一決意，且時間及空間上具密接性，應認係法律上之一
    行為。　⒉被告ａ○○、甲丁○○就附表一同一被害人，被告三人
    就附表二同一被害人所犯上開各罪間，均係基於同一目的，
    而以一行為分別觸
犯數罪名，為想像競合犯，應依刑法第55條之規定，各應從一重
    之非公務機關未於蒐集特定目的必要範圍內利用個人資料罪
    處斷。　⒊被告ａ○○、甲丁○○就附表一所為犯
行；被告寅○○、ａ○○就附表二各次犯行；被告甲丁○○就附表二編號1至7所示之7次犯
    行，犯意各別，行為互殊，應予分論併罰。肆、原判決撤銷
    之理由一、原審以被告三人所犯非公務機關未於蒐集特定目
    的必要範圍內利用個人資料罪之事證明確，予以論罪科刑，
    固非無見。惟查科刑判決旨在實現刑罰權之分配正義，故法
    院對有罪被告之科刑判決，應符合罪刑相當之原則，使輕重
    得宜，罰當其罪，以契合社會之法律感情。本案被告ａ○○、
    寅○○已於本院準備程序時坦承犯行，尚知悔悟，原審未及審
    酌被告ａ○○、寅○○自白之犯罪後態度而為科刑，自有未合。
    被告甲丁○○提起上訴，否認犯罪，固不足採，惟就與被害人
    和解金額業據黃○○於本院審理證述被告甲丁○○亦有參與分擔
    （見本院卷一第379頁），原審未及
審酌，被告甲
丁○○並請求從輕量刑，則為有理由。從而，原判決既有上開可議
    之處，即屬無可維持，自應由本院撤銷改判。　 　二、量
    刑審酌    爰以行為人責任為基礎，審酌被告三人為牟私利
    ，竟共同以行使偽造門號申請文件及盜用被害人個人資料之
    方式詐取犯罪事實所示之利益，致生損害各被害人及電信公
    司，應值非難，惟被告ａ○○、寅○○於本院坦承犯行之犯後態
    度，被告三人賠償部分被害人（和解及賠償情形均詳見附表
    三），並且被告甲丁○○縱未於調解筆錄具名，仍與其他共犯
    分擔和解金，業據證人黃○○證述在卷，被告甲丁○○雖否認犯
    行，但從被告甲丁○○並未參與黃○○、ａ○○、寅○○、黃瑋鉉串
    證之協商及犯罪分工獲取利得部分輕微部分，亦應為被告甲
    丁○○量刑減輕因子，兼衡被告ａ○○自陳高中畢業之智識程度
    、現從事服務業、有2名未成年子女之生活狀況；被告甲丁○○自陳大學畢業之智識程度、現經營通訊行、已婚有2名未成
    年子女之生活狀況；寅○○自陳高職肄業之智識程度、現任職
    服務業、有2名未成年子女之生活狀況，暨其等素行、分工
    程度、犯罪所
得、動機、目的
及手段等一切情狀，分別量處如附表四所示之刑，並均諭知易科
    罰金之折算標準，復定其應執行刑及諭知易科罰金之折算標
    準，以資儆懲。三、緩刑之說明　　被告三人未曾因故意犯
    罪而受有期徒刑以上刑之宣告，有本院被告前案紀錄表可參
    ，且被告ａ○○、寅○○於本院坦承犯行，且被告三人已賠償部
    分被害人所受損害，業如前述，本院斟酌上情，認被告三人
    經此偵、審程序及刑之宣告，自當知所警惕，信無再犯之虞
    ，是本院認所宣告之刑，以暫不執行為適當，爰就被告ａ○○
    、甲丁○○、寅○○分別依法宣告緩刑5年、5年、3年，以啟自
    新。復為使被告三人日後戒慎其行，深自惕勵，從中記取教
    訓，並建立正確法治觀念，乃依刑法第74條第2項第第4、5
    、8款之規定，命被告ａ○○、甲丁○○、寅○○應於本判決確定之
    日起3年內，分別向公庫支付18萬元、10萬元、5萬元，並向
    指定之政府機關、政府機構、行政法人、社區或其他符合公
    益目的之機構或團體，分別提供180小時、120小時、80小時
    之義務勞務及接受法治教育2場次，以勵自新。另被告既經
    宣告緩刑，且受緩刑宣告尚需執行同法第74條第2項第5、8
    款所定之事項，爰依同法第93條第1項第2款之規定，諭知於
    緩刑期間付保護管束
，以觀後效。至被告倘違
反前揭應行負擔之事項且情節重大，依同法第75條之1第1項第4
    款規定，其緩刑之宣告仍得由檢察官向本院聲請撤銷，併予
    敘明。四、沒收與否之說明　　    被告三人行為後，刑法
    有關沒收之相關規定業於104年12月27日、105年5月27日修
    正，依刑法施行法第10條之3規
定，自105年7月1日
施行，且刑法第2條第2項亦已明定沒收適用裁判時之法律，是本
    案有關沒收部分，自應直接適用105年7月1日施行之相關規
    定。　㈠犯罪所用及所生之物　⒈扣案如附表五所示之行動電
    話3支（含SIM卡3張），各為被告ａ○○、甲丁○○所有，且為其
    等於101、102年間與其他被告聯繫本案犯罪之用，業據其等
    供陳在卷（見原審訴卷四第95
至96頁），屬犯罪所用之物，應依刑法第38條第2項之規定，宣
    告沒收。至扣案員工切結書及證件影本，至多僅屬證據性質
    ，不予諭知沒收。 　　⒉又本案偽造如附表一、二所示申請
    文件，業經行使而交付電信公司留存，已非被告所有，復非
    屬違禁物，固不予宣告沒收，惟如附表一編號1至14、17至7
    9（不含編號15、16，因文件據台哥大公司函覆可知已無留
    存） 「經偽造之文書」欄所示文書上如「偽造之署押」欄
    之偽造署名共77枚；如附表二「經偽造之文書」欄所示文書
    上如「偽造之署押或印文」欄之偽造署名共127
枚及偽造印文8枚，應依刑
法第219條之規定諭知沒收。另並無證據證明偽造上開「Ｃ○○」印
    文係由偽造印章所由生，故無偽造印章沒收之問題，併此敘
    明。  ㈡犯罪所得  ⒈按犯罪所得屬於犯罪行為人者，沒收之
    ，於全部或一部不能沒收或不宜執行沒收時，追徵其價額；
    犯罪所得，包括違法行為所得、其變得之物或財產上利益及
    其孳息，刑法第38條之1第1項前段、第3項、第4項分有明文
    。再共同正犯之犯
罪所得，沒收或追徵，應就各人
所分得之數額分別為之，至共同正犯各人有無犯罪所得，或其犯
    罪所得之多寡，應由事實審法院綜合卷證資料及調查所得認
    定之。  ⒉事實欄部分　①查被告ａ○○、甲丁○○所詐得如附表
    一所示之台哥大公司預付卡SIM卡79張，雖係犯罪所得之物
    ，然既未據扣案，且被告ａ○○於偵、審均供稱業已轉售予不
    詳人士等情不移，又其中如附表一編號11、1
5、16部分門號亦已經台哥大公司刪除，有該公司基本資料查詢
    可佐（見原審訴卷三第251頁），且SIM卡價值低微，爰不予
    宣告沒收或追徵。 　②被告ａ○○迭於偵、審自承：每張SIM卡
    我各給被告黃○○345元申辦費及500元佣金後，賣給不詳男子
    約1,200至1,300或1,500元等語（見102偵20372卷一第10至1
    1頁，訴卷一第122頁反面、卷二第26至27頁），則被告ａ○○
    本案犯罪所得約2萬8,045元（計算式：以被告利益計1,200
    元×79張－845元×79張），然其業已賠償如附表一所示部分被
    害人共約4萬2,125元及賠償台哥大公司5萬9,534元（詳如附
    表三所示，如與其他被告共同賠償者，則以平均數額計），
    至於被告甲丁○○所獲得業績獎金僅16550元（見原審訴卷三
    第257頁），業已與台灣大哥大公司達成和解，雖
尚有部分被害人並未和
解、調解或賠償，而難認已就全部犯罪利得合法返還被害人，然
    其賠償之數額既已遠逾本案所得，若仍沒收或追徵，未免過
    苛，爰不宣告沒收。　⒊事實欄部分　　　  查被告三人所
    詐得如附表二所示之中華電信公司、台哥大公司電信門號SI
    M卡及手機8支，雖係犯罪所得
之物，然被告黃瑋鉉於偵、審均陳稱業已上繳「小詹」等語，卷
內亦無被告三人保有上開財物之事證，應
認其等對上開財物已無任何處分權限
，爰不予沒收或追徵。　據上論斷，應依刑事訴訟法第369條第1
項前
段、第364條、第299條第1項前段，判決如主文。本案經檢察官
                  劉異海到庭執行職務。中　　華　　民　　
                  國　　110 　年　　12　　月　　29　　日
                       
;             刑事第十二庭  審判長法　官  陳如玲                    &nb
sp;                 法　官  蔡如惠                    &nb
sp;   &
nbsp;             法　官  廖建瑜以上正本證明與原本無異。
如不服本判決，應於收受送
達後20日內向本院提出上訴書狀，其未敘述上訴之理由者並得於提起上訴後20日內向本院補提理由書（均須按他造當事人之人數附繕本）「切勿逕送上級法院」。                    &nb
sp;         
   
   &nb
sp; 書記官  邵佩均中　　華　　民　　國　　110 　年　　12
　　月　　29　　日附錄:本案論罪科刑法條全文個人資料保護
法第41條意圖為自己或第三人不法之利益或損害他人之利益，而
違反第6條第1項、第15條、第16條、第19條、
第20條第1項規定，或中央
目的事業主管機關依第21條限制國際傳輸之命令或處分，足生損
害於他人者，處5年以下有期徒刑，得併科新臺幣1百萬元以下罰
金。修正前刑法
第339條第1項意圖為自己或第三人不法之所有，以詐術使人將本
人或第三人之物交付者，處五年以下有
期徒刑、拘役或科
或併科一千元以下罰金。刑法第216條行使第210條至第215條之
文書者，依偽造
、變造
編號 申辦時間 名義人 經偽造之文書 偽造署押位置 偽造之署押 經冒用之證件 申辦之門號及其SIM卡   警、偵證述出處 文書卷證出處   卷證出處     偽造人     1 101年9月20日 Ｌ○○ 台灣大哥大3G新申裝預付卡申請書 申請人簽章欄 「Ｌ○○」簽名1枚 Ｌ○○之身分證影本、健保卡影本各1張 台哥大公司0000000000號預付卡門號SIM卡1張   102偵24010卷二第90頁 103調偵446卷第120頁   103調偵446卷第120頁反面     黃○○     2 101年10月27日 ｓ○○ 台灣大哥大3G新申裝預付卡申請書 申請人簽章欄 「ｓ○○」簽名1枚 ｓ○○之身分證影本、健保卡影本各1張 台灣大哥大公司00000000000號預付卡門號SIM卡1張   102偵24010卷三第10頁 103調偵446卷第135頁反面   103調偵446卷第136頁     黃○○     3 101年10月26日 ｑ○○ 台灣大哥大3G新申裝預付卡申請書 申請人簽章欄 「ｑ○○」簽名1枚 ｑ○○之身分證影本、普通重型機車駕駛執照影本各1張 台灣大哥大公司0000000000號預付卡門號SIM卡1張   102偵24010卷三第69頁 103調偵446卷第133頁反面   103調偵446卷第134頁     黃○○     4 101年9月9日 Ｔ○○ 台灣大哥大3G新申裝預付卡申請書 申請人簽章欄 「Ｔ○○」簽名1枚 Ｔ○○之身分證影本、健保卡影本各1張 台灣大哥大公司0000000000號預付卡門號SIM卡1張   102偵24010卷三第7頁 103調偵446卷第115頁   103調偵446卷第115頁反面     黃○○     5 101年9月9日 ｏ○○(原名潘穎竹） 台灣大哥大預付卡申請書 申請人簽章欄 「ｏ○○」簽名1枚 ｏ○○之身分證影本、健保卡影本各1張 台灣大哥大公司0000000000號預付卡門號SIM卡1張   102偵24010卷三第4頁 103調偵446卷第116頁   103調偵446卷第116頁反面     黃○○     6 101年9月9日 巳○○ 台灣大哥大預付卡申請書 申請人簽章欄 「巳○○」簽名1枚 巳○○之身分證影本、健保卡影本各1張 台灣大哥大公司0000000000號預付卡門號SIM卡1張   102偵24010卷二第96頁 103調偵446卷第117頁   103調偵446卷第117頁反面     黃○○     7 101年9月9日 ｇ○○ 台灣大哥大3G新申裝預付卡申請書 申請人簽章欄 「ｇ○○」簽名1枚 ｇ○○之身分證影本、健保卡影本各1張 台灣大哥大公司0000000000號預付卡門號SIM卡1張   102偵24010卷三第64頁 103調偵446卷第114頁   103調偵446卷第114頁反面     黃○○     8 101年9月9日 癸○○ 台灣大哥大3G新申裝預付卡申請書 申請人簽章欄 「癸○○」簽名1枚 癸○○之身分證影本、健保卡影本各1張 台灣大哥大公司0000000000號預付卡門號SIM卡1張   102偵24010卷三第1頁 103調偵446卷第113頁   103調偵446卷第113頁反面     黃○○     9 101年9月9日 子○○ 台灣大哥大3G新申裝預付卡申請書 申請人簽章欄 「子○○」簽名1枚 子○○之身分證影本、健保卡影本各1張 台灣大哥大公司0000000000號預付卡門號SIM卡1張   102偵24010卷三第14頁 103調偵446卷第118頁   103調偵446卷第118頁反面     黃○○     10 101年11月25日 ｄ○○ 台灣大哥大3G新申裝預付卡申請書 申請人簽章欄 「ｄ○○」簽名1枚 ｄ○○之身分證影本、健保卡影本各1張 台灣大哥大公司0000000000號預付卡門號SIM卡1張   102偵24010卷三第53頁 103調偵446卷第136頁反面   103調偵446卷第137頁     黃○○     11 101年11月25日 地○○ 台灣大哥大3G新申裝預付卡申請書 申請人簽章欄 「地○○」簽名1枚 地○○之身分證影本、普通重型機車駕駛執照影本各1張    102偵24010卷二第22頁 訴卷四第253頁   訴卷四第255頁     黃○○     12 101年10月11日 Ｈ○○ 台灣大哥大3G新申裝預付卡申請書 申請人簽章欄 「Ｈ○○」簽名1枚 Ｈ○○之身分證影本、健保卡影本各1張 台灣大哥大公司0000000000號預付卡門號SIM卡1張   102偵24010卷三第12頁 103調偵446卷第130頁反面   103調偵446卷第131頁     黃○○     13 101年9月20日 Ｎ○○ 台灣大哥大3G新申裝預付卡申請書 申請人簽章欄 「Ｎ○○」簽名1枚 Ｎ○○之身分證影本、普通小型車駕駛執照影本各1張 台灣大哥大公司0000000000號預付卡門號SIM卡1張   102偵24010卷三第44頁 103調偵446卷第121頁   103調偵446卷第121頁反面     黃○○     14 101年10月26日 Ｉ○○ 台灣大哥大3G新申裝預付卡申請書 申請人簽章欄 「Ｉ○○」簽名1枚 Ｉ○○之身分證影本、健保卡影本各1張 台灣大哥大公司0000000000號預付卡門號SIM卡1張   102偵24010卷三第48頁 103調偵446卷第134頁反面   103調偵446卷第135頁     黃○○     15 101年9月5日 Ｑ○○ 台灣大哥大3G新申裝預付卡申請書 申請人簽章欄 f="colText" contenteditable="false" style="outline: none;"> 「Ｑ○○」簽名1枚（已滅失） Ｑ○○之身分證影本、不詳駕駛執照影本各1張 台灣大哥大公司0000000000號預付卡門號SIM卡1張   102偵24010卷二第105頁 （台哥大公司已無留存，見訴卷四第249、251頁）   （見訴卷四第251頁門號基本資料查詢）     黃○○     16 101年9月5日 申○○ 台灣大哥大3G新申裝預付卡申請書 申請人簽章欄 f="colText" contenteditable="false" style="outline: none;"> 「申○○」簽名1枚（已滅失） 申○○之身分證影本、健保卡影本各1張 台灣大哥大公司0000000000號預付卡門號SIM卡1張    102偵24010卷三第61頁 （台哥大公司已無留存，見訴卷四第249、251頁）   （見訴卷四第251頁門號基本資料查詢）     黃○○     17 101年10月12日 壬○○ 台灣大哥大3G新申裝預付卡申請書 申請人簽章欄 「壬○○」簽名1枚 壬○○之身分證影本、健保卡影本各1張 台灣大哥大公司0000000000號預付卡門號SIM卡1張   102偵24010卷二第107頁 103調偵446卷第128頁反面   103調偵446卷第129頁     黃○○     18 101年10月12日 辰○○ 台灣大哥大3G新申裝預付卡申請書 申請人簽章欄 「辰○○」簽名1枚 辰○○之身分證影本、健保卡影本各1張 台灣大哥大公司0000000000號預付卡門號SIM卡1張   102偵24010卷三第41頁 103調偵446卷第127頁反面   103調偵446卷第128頁     黃○○     19 101年10月12日 丙○○ 台灣大哥大3G新申裝預付卡申請書 申請人簽章欄 「丙○○」簽名1枚 丙○○之身分證影本、健保卡影本各1張 台灣大哥大公司0000000000號預付卡門號SIM卡1張   102偵24010卷三第60頁 103調偵446卷第124頁反面   103調偵446卷第125頁     黃○○     20 101年10月12日 卯○○ 台灣大哥大3G新申裝預付卡申請書 申請人簽章欄 「卯○○」簽名1枚 卯○○之身分證影本、健保卡影本各1張 台灣大哥大公司0000000000號預付卡門號SIM卡1張   102偵24010卷三第32頁 103調偵446卷第126頁反面   103調偵446卷第127頁     黃○○     21 101年10月12日 Ｇ○○ 台灣大哥大3G新申裝預付卡申請書 申請人簽章欄 「Ｇ○○」簽名1枚 Ｇ○○之身分證影本、健保卡影本各1張 台灣大哥大公司0000000000號預付卡門號SIM卡1張   102偵24010卷三第38頁 103調偵446卷第125頁反面   103調偵446卷第126頁     黃○○     22 101年9月9日 戊○○ 台灣大哥大3G新申裝預付卡申請書 申請人簽章欄 「戊○○」簽名1枚 戊○○之身分證影本、健保卡影本各1張 台灣大哥大公司0000000000號預付卡門號SIM卡1張   102偵24010卷二第93頁 103調偵446卷第112頁   103調偵446卷第112頁反面     黃○○     23 101年10月11日 ｙ○○ 台灣大哥大3G新申裝預付卡申請書 申請人簽章欄 「ｙ○○」簽名1枚 ｙ○○之身分證影本、健保卡影本各1張 台灣大哥大公司0000000000號預付卡門號SIM卡1張   102偵24010卷三第35頁 103調偵446卷第131頁反面   103調偵446卷第132頁     黃○○     24 101年10月11日 甲庚○○ 台灣大哥大3G新申裝預付卡申請書 申請人簽章欄 「甲庚○○」簽名1枚 甲庚○○之身分證影本、健保卡影本各1張 台灣大哥大公司0000000000號預付卡門號SIM卡1張   102偵24010卷三第29頁 103調偵446卷第129頁反面   103調偵446卷第130頁     黃○○     25 101年10月11日 宙○○ 台灣大哥大3G新申裝預付卡申請書 申請人簽章欄 「宙○○」簽名1枚 宙○○之身分證影本、普通重型機車駕駛執照影本各1張 台灣大哥大公司0000000000號預付卡門號SIM卡1張   102偵24010卷二第99頁 103調偵446卷第132頁反面   103調偵446卷第133頁     黃○○     26 101年10月11日 宇○○ 台灣大哥大3G新申裝預付卡申請書 申請人簽章欄 「宇○○」簽名1枚 宇○○之身分證影本、健保卡影本各1張 台灣大哥大公司0000000000號預付卡門號SIM卡1張   102偵24010卷三第46頁 103調偵446卷第123頁反面   103調偵446卷第124頁     黃○○     27 101年9月20日 庚○○ 台灣大哥大3G新申裝預付卡申請書 申請人簽章欄 「庚○○」簽名1枚 庚○○之身分證影本、健保卡影本各1張 台灣大哥大公司0000000000號預付卡門號SIM卡1張   102偵24010卷三第26頁 103調偵446卷第122頁   103調偵446卷第122頁     黃○○     28 101年9月10日 Ｂ○○ 台灣大哥大3G新申裝預付卡申請書 申請人簽章欄 「Ｂ○○」簽名1枚 Ｂ○○之身分證影本、健保卡影本各1張 台灣大哥大公司0000000000號預付卡門號SIM卡1張   102偵24010卷一第106頁 103調偵446卷第119頁   103調偵446卷第119頁反面     黃○○     29 101年10月5日 Ｕ○○ 台灣大哥大3G新申裝預付卡申請書 申請人簽章欄 「Ｕ○○」簽名1枚 Ｕ○○之身分證影本、健保卡影本各1張 台灣大哥大公司0000000000號預付卡門號SIM卡1張   102偵24010卷一第109頁 103調偵446卷第122頁反面   103調偵446卷第123頁     黃○○     30 101年11月25日 ｔ○○ 台灣大哥大3G新申裝預付卡申請書 申請人簽章欄 「ｔ○○」簽名1枚 ｔ○○之身分證影本、健保卡影本各1張 台灣大哥大公司0000000000號預付卡門號SIM卡1張   102偵24010卷三第20頁 103調偵446卷第13頁   103調偵446卷第13頁反面     黃○○     31 101年11月25日 Ｘ○○ 台灣大哥大3G新申裝預付卡申請書 申請人簽章欄 「Ｘ○○」簽名1枚 Ｘ○○之身分證影本、健保卡影本各1張 台灣大哥大公司0000000000號預付卡門號SIM卡1張   102偵24010卷三第17頁 103調偵446卷第14頁   103調偵446卷第14頁反面     黃○○     32 101年11月25日 ｍ○○ 台灣大哥大3G新申裝預付卡申請書 申請人簽章欄 「ｍ○○」簽名1枚 ｍ○○之身分證影本、普通小型車駕駛執照影本各1張 台灣大哥大公司0000000000號預付卡門號SIM卡1張   102偵24010卷三第23頁 103調偵446卷第15頁   103調偵446卷第15頁反面     黃○○     33 102年1月12日 Ｗ○○ 台灣大哥大3G新申裝預付卡申請書 申請人簽章欄 「Ｗ○○」簽名1枚 Ｗ○○之身分證影本、健保卡影本各1張 台灣大哥大公司0000000000號預付卡門號SIM卡1張   102偵24010卷二第70頁 103調偵446卷第22頁   103調偵446卷第22頁反面     黃○○     34 102年2月16日 Ｖ○○ 台灣大哥大3G新申裝預付卡申請書 申請人簽章欄 「Ｖ○○」簽名1枚 Ｖ○○之身分證影本、健保卡影本各1張 台灣大哥大公司0000000000號預付卡門號SIM卡1張   102偵24010卷三第56頁 103調偵446卷第40頁   103調偵446卷第40頁反面     黃○○     35 102年2月16日 Ｐ○○ 台灣大哥大3G新申裝預付卡申請書 申請人簽章欄 「Ｐ○○」簽名1枚 Ｐ○○之身分證影本、健保卡影本各1張 台灣大哥大公司0000000000號預付卡門號SIM卡1張   102偵24010卷二第61頁 103調偵446卷第41頁   103調偵446卷第41頁反面     黃○○     36 102年3月7日 Ｏ○○ 台灣大哥大3G新申裝預付卡申請書 申請人簽章欄 「Ｏ○○」簽名1枚 Ｏ○○之身分證影本、健保卡影本各1張 台灣大哥大公司0000000000號預付卡門號SIM卡1張   102偵24010卷三第72頁 103調偵446卷第47頁   103調偵446卷第47頁反面     甲丁○○     37 102年3月7日 ｉ○○ 台灣大哥大3G新申裝預付卡申請書 申請人簽章欄 「ｉ○○」簽名1枚 ｉ○○之身分證影本、健保卡影本各1張 台灣大哥大公司0000000000號預付卡門號SIM卡1張   102偵24010卷二第58頁 103調偵446卷第46頁   103調偵446卷第46頁反面     甲丁○○     38 102年3月14日 ｗ○○ 台灣大哥大3G新申裝預付卡申請書 申請人簽章欄 「ｗ○○」簽名1枚 ｗ○○之身分證影本、普通重型機車駕駛執照影本各1張 台灣大哥大公司0000000000號預付卡門號SIM卡1張   102偵20372卷二第37至39頁、103調偵445卷第23頁 103調偵446卷第61頁   103調偵446卷第61頁反面     甲丁○○     39 102年2月16日 甲乙○○ 台灣大哥大3G新申裝預付卡申請書 申請人簽章欄 「甲乙○○」簽名1枚 甲乙○○之身分證影本、普通小型車駕駛執照影本各1張 台灣大哥大公司0000000000號預付卡門號SIM卡1張   102偵24010卷三第58頁 103調偵446卷第39頁   103調偵446卷第39頁反面     黃○○     40 102年2月16日 ｃ○○ ref="colText" contenteditable="false" style="outline: none;"> 台灣大哥大3G新申裝預付卡申請書 申請人簽章欄 「ｃ○○」簽名1枚 ｃ○○之身分證影本、健保卡影本各1張 台灣大哥大公司0000000000號預付卡門號SIM卡1張   102偵24010卷二第54頁 103調偵446卷第38頁   103調偵446卷第38頁反面     黃○○     41 102年2月16日 乙○○ 台灣大哥大3G新申裝預付卡申請書 申請人簽章欄 「乙○○」簽名1枚 乙○○之身分證影本、健保卡影本各1張 台灣大哥大公司0000000000號預付卡門號SIM卡1張   102偵24010卷二第68頁 103調偵446卷第37頁   103調偵446卷第37頁反面     黃○○     42 102年2月16日 ｊ○○ ref="colText" contenteditable="false" style="outline: none;"> 台灣大哥大3G新申裝預付卡申請書 申請人簽章欄 「ｊ○○」簽名1枚 ｊ○○之身分證影本、普通小型車駕駛執照影本各1張 台灣大哥大公司0000000000號預付卡門號SIM卡1張   102偵24010卷二第51頁 103調偵446卷第34頁   103調偵446卷第34頁反面     黃○○     43 102年2月16日 ｋ○○○ 台灣大哥大3G新申裝預付卡申請書 申請人簽章欄 「ｋ○○○」簽名1枚 ｋ○○○之身分證影本、健保卡影本各1張 台灣大哥大公司0000000000號預付卡門號SIM卡1張   102偵24010卷二第65頁 103調偵446卷第32頁   103調偵446卷第32頁反面     黃○○     44 102年3月7日 ｈ○○ 台灣大哥大3G新申裝預付卡申請書 申請人簽章欄 「ｈ○○」簽名1枚 ｈ○○之身分證影本、健保卡影本各1張 台灣大哥大公司0000000000號預付卡門號SIM卡1張   102偵20372卷二第41頁 103調偵446卷第44頁   103調偵446卷第44頁反面     甲丁○○     45 102年3月7日 廖祈淩 台灣大哥大3G新申裝預付卡申請書 申請人簽章欄 「廖祈淩」簽名1枚 廖祈淩之身分證影本、普通小型車駕駛執照影本各1張 台灣大哥大公司0000000000號預付卡門號SIM卡1張   102偵24010卷二第63頁 103調偵446卷第45頁   103調偵446卷第45頁反面     甲丁○○     46 102年3月7日 甲己○○ 台灣大哥大3G新申裝預付卡申請書 申請人簽章欄 「甲己○○」簽名1枚 甲己○○之身分證影本、健保卡影本各1張 台灣大哥大公司0000000000號預付卡門號SIM卡1張   102偵24010卷二第57頁 103調偵446卷第43頁   103調偵446卷第43頁反面     甲丁○○     47 102年2月21日 ｕ○○ 台灣大哥大3G新申裝預付卡申請書 申請人簽章欄 「ｕ○○」簽名1枚 ｕ○○之身分證影本、健保卡影本各1張 台灣大哥大公司0000000000號預付卡門號SIM卡1張   102偵24010卷二第45頁 103調偵446卷第42頁   103調偵446卷第42頁反面     黃○○     48 102年3月7日 酉○○○ 台灣大哥大3G新申裝預付卡申請書 申請人簽章欄 「酉○○○」簽名1枚 酉○○○之身分證影本、健保卡影本各1張 台灣大哥大公司0000000000號預付卡門號SIM卡1張   102偵24010卷二第49頁 103調偵446卷第50頁   103調偵446卷第50頁反面     甲丁○○     49 102年3月7日 Ｚ○○ 台灣大哥大3G新申裝預付卡申請書 申請人簽章欄 「Ｚ○○」簽名1枚 Ｚ○○之身分證影本、健保卡影本各1張 台灣大哥大公司0000000000號預付卡門號SIM卡1張   102警聲搜1731卷第54頁 103調偵446卷第56頁   103調偵446卷第56頁反面     甲丁○○     50 102年3月7日 午○○ 台灣大哥大3G新申裝預付卡申請書 申請人簽章欄 「午○○」簽名1枚 午○○之身分證影本、健保卡影本各1張 台灣大哥大公司0000000000號預付卡門號SIM卡1張   102偵24010卷三第67頁 103調偵446卷第55頁   103調偵446卷第55頁反面     甲丁○○     51 102年3月7日 Ｅ○○ 台灣大哥大3G新申裝預付卡申請書 申請人簽章欄 「Ｅ○○」簽名1枚 Ｅ○○之身分證影本、健保卡影本各1張 台灣大哥大公司0000000000號預付卡門號SIM卡1張   102警聲搜1731卷第49頁 103調偵446卷第54頁   103調偵446卷第54頁反面     甲丁○○     52 102年3月7日 天○○ 台灣大哥大3G新申裝預付卡申請書 申請人簽章欄 「天○○」簽名1枚 天○○之身分證影本、健保卡影本各1張 台灣大哥大公司0000000000號預付卡門號SIM卡1張   102偵24010卷二第87頁 103調偵446卷第51頁   103調偵446卷第51頁反面     甲丁○○     53 102年3月7日 戌○○ 台灣大哥大3G新申裝預付卡申請書 申請人簽章欄 「戌○○」簽名1枚 戌○○之身分證影本、健保卡影本各1張 台灣大哥大公司0000000000號預付卡門號SIM卡1張   102偵24010卷二第72頁 103調偵446卷第57頁   103調偵446卷第57頁反面     甲丁○○     54 102年3月7日 丁○○ 台灣大哥大3G新申裝預付卡申請書 申請人簽章欄 「丁○○」簽名1枚 丁○○之身分證影本、健保卡影本各1張 台灣大哥大公司0000000000號預付卡門號SIM卡1張   102偵24010卷二第81頁 103調偵446卷第53頁   103調偵446卷第53頁反面     甲丁○○     55 102年3月7日 甲甲○ 台灣大哥大3G新申裝預付卡申請書 申請人簽章欄 「甲甲○」簽名1枚 甲甲○之身分證影本、健保卡影本各1張 台灣大哥大公司0000000000號預付卡門號SIM卡1張   102偵24010卷三第51頁 103調偵446卷第49頁   103調偵446卷第49頁反面     甲丁○○     56 102年3月7日 Ａ○○ 台灣大哥大3G新申裝預付卡申請書 申請人簽章欄 「Ａ○○」簽名1枚 Ａ○○之身分證影本、健保卡影本各1張 台灣大哥大公司0000000000號預付卡門號SIM卡1張   102偵24010卷三第78至79頁 103調偵446卷第48頁   103調偵446卷第48頁反面     甲丁○○     57 102年3月7日 Ｍ○○(原名張耕皓) 台灣大哥大3G新申裝預付卡申請書 申請人簽章欄 「Ｍ○○」簽名1枚 Ｍ○○之身分證影本、重型機車駕駛執照影本各1張 台灣大哥大公司0000000000預付卡門號SIM卡1張   102偵24010卷二第75頁 103調偵446卷第58頁   103調偵446卷第58頁反面     甲丁○○     58 102年3月7日 ｌ○○ 台灣大哥大3G新申裝預付卡申請書 申請人簽章欄 「ｌ○○」簽名1枚 ｌ○○之身分證影本、健保卡影本各1張 台灣大哥大公司0000000000號預付卡門號SIM卡1張   102警聲搜1731卷第54頁 103調偵446卷第59頁   103調偵446卷第59頁反面     甲丁○○     59 102年3月7日 ｒ○○ 台灣大哥大3G新申裝預付卡申請書 申請人簽章欄 「ｒ○○」簽名1枚 ｒ○○之身分證影本、健保卡影本各1張 台灣大哥大公司0000000000號預付卡門號SIM卡1張   102偵24010卷二第84頁 103調偵446卷第52頁   103調偵446卷第52頁反面     甲丁○○     60 102年3月7日 ｎ○○ 台灣大哥大3G新申裝預付卡申請書 申請人簽章欄 「ｎ○○」簽名1枚 ｎ○○之身分證影本、健保卡影本各1張 台灣大哥大公司0000000000號預付卡門號SIM卡1張   102偵24010卷二第78頁 103調偵446卷第60頁   103調偵446卷第60頁反面     甲丁○○     61 102年1月12日 己○○ 台灣大哥大3G新申裝預付卡申請書 申請人簽章欄 「己○○」簽名1枚 己○○之身分證影本、健保卡影本各1張 台灣大哥大公司0000000000號預付卡門號SIM卡1張   102偵24010卷一第113頁 103調偵446卷第26頁   103調偵446卷第26頁反面     黃○○     62 102年1月12日 甲戊○○ 台灣大哥大3G新申裝預付卡申請書 申請人簽章欄 「甲戊○○」簽名1枚 甲戊○○之身分證影本、健保卡影本各1張 台灣大哥大公司0000000000號預付卡門號SIM卡1張   102警聲搜1731卷第26頁 103調偵446卷第20頁   103調偵446卷第20頁反面     黃○○     63 102年1月12日 Ｄ○○ 台灣大哥大3G新申裝預付卡申請書 申請人簽章欄 「Ｄ○○」簽名1枚 Ｄ○○之身分證影本、健保卡影本各1張 台灣大哥大公司0000000000號預付卡門號SIM卡1張   102偵24010卷二第27頁 103調偵446卷第19頁   103調偵446卷第19頁反面     黃○○     64 102年1月12日 鍾閨蕙 台灣大哥大3G新申裝預付卡申請書 申請人簽章欄 「鍾閨蕙」簽名1枚 鍾閨蕙之身分證影本、健保卡影本各1張 台灣大哥大公司0000000000號預付卡門號SIM卡1張   102偵24010卷二第102頁 103調偵446卷第16頁   103調偵446卷第16頁反面     黃○○     65 102年2月9日 ｆ○○ 台灣大哥大3G新申裝預付卡申請書 申請人簽章欄 「ｆ○○」簽名1枚 ｆ○○之身分證影本、健保卡影本各1張 台灣大哥大公司0000000000號預付卡門號SIM卡1張   102偵24010卷四第12頁 103調偵446卷第27頁   103調偵446卷第27頁反面     黃○○     66 102年2月16日 ｖ○○ 台灣大哥大3G新申裝預付卡申請書 申請人簽章欄 「ｖ○○」簽名1枚 ｖ○○之身分證影本、健保卡影本各1張 台灣大哥大公司0000000000號預付卡門號SIM卡1張   102偵24010卷二第24頁 103調偵446卷第31頁   103調偵446卷第31頁反面     黃○○     67 102年2月16日 Ｊ○○ 台灣大哥大3G新申裝預付卡申請書 申請人簽章欄 「Ｊ○○」簽名1枚 Ｊ○○之身分證影本、健保卡影本各1張 台灣大哥大公司0000000000號預付卡門號SIM卡1張   102警聲搜1731卷第32頁 103調偵446卷第33頁   103調偵446卷第33頁反面     黃○○     68 102年2月9日 馬詩瑩 台灣大哥大3G新申裝預付卡申請書 申請人簽章欄 「馬詩瑩」簽名1枚 馬詩瑩之身分證影本、健保卡影本各1張 台灣大哥大公司0000000000號預付卡門號SIM卡1張   102偵20372卷二第32至34頁、103調偵445卷第24頁 103調偵446卷第28頁   103調偵446卷第28頁反面     甲丁○○     69 102年2月9日 ｚ○○ 台灣大哥大3G新申裝預付卡申請書 申請人簽章欄 「ｚ○○」簽名1枚 ｚ○○之身分證影本、健保卡影本各1張 台灣大哥大公司0000000000號預付卡門號SIM卡1張   102偵20372卷二第27至29頁、103調偵445卷第25頁 103調偵446卷第29頁反面   103調偵446卷第30頁     甲丁○○     70 102年2月16日 Ｋ○○ 台灣大哥大3G新申裝預付卡申請書 申請人簽章欄 「Ｋ○○」簽名1枚 Ｋ○○之身分證影本、健保卡影本各1張 台灣大哥大公司0000000000號預付卡門號SIM卡1張   102偵20372卷二第48頁 103調偵446卷第35頁   103調偵446卷第35頁反面     甲丁○○     71 102年2月16日 Ｓ○○ 台灣大哥大3G新申裝預付卡申請書 申請人簽章欄 「Ｓ○○」簽名1枚 Ｓ○○之身分證影本、健保卡影本各1張 台灣大哥大公司0000000000號預付卡門號SIM卡1張   102偵24010卷三第75頁 103調偵446卷第36頁   103調偵446卷第36頁反面     黃○○     72 102年1月12日 Ｆ○○ 台灣大哥大3G新申裝預付卡申請書 申請人簽章欄 「Ｆ○○」簽名1枚 Ｆ○○之身分證影本、健保卡影本各1張 台灣大哥大公司0000000000號預付卡門號SIM卡1張   102警聲搜1731卷第29頁 103調偵446卷第18頁   103調偵446卷第18頁反面     黃○○     73 102年1月12日 ｐ○○ 台灣大哥大3G新申裝預付卡申請書 申請人簽章欄 「ｐ○○」簽名1枚 ｐ○○之身分證影本、健保卡影本各1張 台灣大哥大公司0000000000號預付卡門號SIM卡1張   102警聲搜1731卷第37頁 103調偵446卷第25頁   103調偵446卷第25頁反面     黃○○     74 102年1月12日 ｅ○○ 台灣大哥大3G新申裝預付卡申請書 申請人簽章欄 「ｅ○○」簽名1枚 ｅ○○之身分證影本、健保卡影本各1張 台灣大哥大公司0000000000號預付卡門號SIM卡1張   102警聲搜1731卷第43頁 103調偵446卷第21頁   103調偵446卷第21頁反面     黃○○     75 102年1月12日 Ｒ○○ 台灣大哥大3G新申裝預付卡申請書 申請人簽章欄 「Ｒ○○」簽名1枚 Ｒ○○之身分證影本、普通小型車駕駛執照影本各1張 台灣大哥大公司0000000000號預付卡門號SIM卡1張   102警聲搜1731卷第46頁 103調偵446卷第17頁   103調偵446卷第17頁反面     黃○○     76 102年1月12日 ｘ○ 台灣大哥大3G新申裝預付卡申請書 申請人簽章欄 「ｘ○」簽名1枚 ｘ○之身分證影本、健保卡影本各1張 台灣大哥大公0000000000號預付卡門號SIM卡1張   102警聲搜1731卷第40頁 103調偵446卷第23頁   103調偵446卷第23頁反面     黃○○     77 102年3月24日 未○○ 台灣大哥大3G新申裝預付卡申請書 申請人簽章欄 「未○○」簽名1枚 未○○之身分證影本、健保卡影本各1張 台灣大哥大公司0000000000號預付卡門號SIM卡1張   102偵20372卷二第45頁 102偵16669卷二第26頁   102偵16669卷二第27頁     甲丁○○     78 102年2月9日 玄○○ 台灣大哥大3G新申裝預付卡申請書 申請人簽章欄 「玄○○」簽名1枚 玄○○之身分證影本、普通重型機車駕駛執照影本各1張 台灣大哥大公司0000000000號預付卡門號SIM卡1張   102偵20372卷二第95至96頁 102偵16669卷二第82頁   102偵16669卷二第83頁     甲丁○○     79 102年1月12日 庚○○ 台灣大哥大3G新申裝預付卡申請書 申請人簽章欄 「庚○○」簽名1枚 庚○○之身分證影本、健保卡影本各1張 台灣大哥大公司0000000000號預付卡門號SIM卡1張   102偵24010卷三第26頁 103調偵446卷第24頁   103調偵446卷第24頁反面     黃○○